【裁判字號】    92,上訴,645
【裁判日期】    920430
【裁判案由】    毒品危害防制條例
【裁判全文】
臺灣高等法院臺中分院刑事判決                    九十二年度上訴字第六四五號
    上  訴  人  臺灣台中地方法院檢察署檢察官
    上  訴  人  乙○○
    即  被  告
右上訴人等因被告毒品危害防制條例案件，不服臺灣台中地方法院九十二年度訴字第
三九九號中華民國九十二年二月二十七日第一審判決（起訴案號：臺灣台中地方法院
檢察署九十一年度毒偵字第三八四三號），提起上訴，本院判決如左：
      主  文
原判決撤銷。
乙○○連續施用第一級毒品，累犯，處有期徒刑壹年伍月。扣案之海洛因壹包（淨重
零點壹壹公克，包裝重零點貳伍公克）沒收銷燬之，注射針筒壹支沒收。
      事  實
一、乙○○素行不佳，前曾有偽造有價證券罪及違反麻醉藥品管理條例等犯罪前科，
    嗣又因施用第一級毒品海洛因，經台灣台中地方法院檢察署檢察官於民國（下同
    ）八十九年一月十九日以八十九年度毒偵字第二三三號為不起訴處分確定後，復
    因施用第一級毒品海洛因，經台灣台中地方法院裁定送強制戒治（嗣於九十年十
    月十一日經法院裁定停止強制戒治交付保護管束期滿），並由同署檢察官提起公
    訴後，經臺灣臺中地方法院於八十九年十一月三十日以八十九年度訴字二四八九
    號判處有期徒刑一年確定，並於九十一年十月十四日縮短刑期執行完畢。詎乙○
    ○猶不知悔改，復基於概括之犯意，自九十一年十二月二日二十時許起至九十二
    年一月中旬某日止，先後在台中市○○○路某處泡沫紅茶店內及其他不詳處所等
    地，以將第一級毒品海洛因加入香煙內吸食或以注射針筒注射等方式施用海洛因
    。嗣於九十一年十二月二日二十二時許，在臺中縣梧棲鄉○○路三二巷十三號之
    住處前為警查獲，並當場扣得其所有之海洛因一包（淨重零點壹壹公克，包裝重
    零點貳伍公克），又於九十二年一月二十一日十九時三十分許，在其上開住處，
    為警持搜索票搜索時查獲，並扣得其所有供施用海洛因所用之注射針筒一支。
二、案經臺中縣警察局清水分局報請台灣台中地方法院檢察署檢察官偵查起訴及由該
    署檢察官移送併辦（九十二年度毒偵字第七四四號）。
      理  由
一、訊據上訴人即被告（以下簡稱為被告）乙○○對於右開犯罪事實供認不諱（見本
    院卷第四十頁至第四十二頁），並有扣案之上開海洛因一包及注射針筒一支等足
    稽。而該包海洛因經送請法務部調查局鑑定結果確含有海洛因成分，亦有該局鑑
    定通知書一份附卷足按。又被告於前開時間先後二次為警查獲時所採取之尿液經
    檢驗結果確均檢出嗎啡陽性反應，亦有臺中縣衛生局檢驗尿水報告書二份在卷可
    稽。另被告前曾因先後施用第一級毒品分別經台灣台中地方法院檢察署檢察官以
    八十九年度毒偵字第二三三號為不起訴處分確定及臺灣臺中地方法院以八十九年
    度訴字第二四八九號判處有期徒刑一年確定在案，亦有上開案號之不起訴處分及
    刑事判決等各一份足按。是罪證明確，被告三犯施用第一級毒品之犯行堪以認定
    。
二、核被告所為，係犯毒品危害防制條例第十條第一項之施用第一級毒品罪。其先後
    犯行，犯罪構成要件相同，顯係基於概括犯意反覆為之，為連續犯，應依法論以
    一罪，並加重其刑。至其施用海洛因前後之持有海洛因低度行為，已為施用之高
    度行為所吸收，不另論罪。又被告前曾因施用第一級毒品罪經臺灣臺中地方法院
    以八十九年度訴字二四八九號判處有期徒刑一年確定，於九十一年十月十四日縮
    短刑期執行完畢，有台灣高等法院被告全國前案紀錄表及本院法務部在監在押資
    料表等各一份足按，其於有期徒刑執行完畢後五年之內再犯本件有期徒刑以上之
    罪，為累犯，應依法遞加其刑。另被告自九十一年十二月三日起之施用海洛因部
    分，雖未經起訴，但因與起訴部分係屬具有連續關係之裁判上一罪，為起訴效力
    所及，本院自應併予審判。原審予以論罪科刑，固非無見，惟查原判決對於被告
    自九十一年十二月三日起之施用海洛因部分，未及併予審判，已有未合。次查原
    判決將被告前案執行完畢之日期九十一年十月十四日，誤為九十年十月十一日，
    亦有可議。被告上訴意旨指摘原判決量刑過重，雖無理由，但檢察官上訴意旨以
    原判決未及就併辦部分併予審判不當，則非無理由，應由本院將原判決予以撤銷
    改判。爰審酌被告犯罪之動機、目的、手段及其前曾有施用第一級毒品之犯罪前
    科經執行完畢後，猶一再施用第一級毒品，及其犯罪後坦承犯罪態度良好等一切
    情狀，量處被告如主文第二項所示之刑，以示懲儆。至扣案之上開海洛因一包係
    查獲之毒品，應依法宣告沒收銷燬之。另扣案之上開注射針筒一支係供被告施用
    毒品所用之物，且為被告所有，亦據被告自白在卷（見四０二號偵查卷第十一頁
    反面），並依法宣告沒收。
三、據上論結，應依刑事訴訟法第三百六十九條第一項前段、第三百六十四條、第二
    百九十九條第一項前段、毒品危害防制條例第十條第一項、第十八條第一項前段
    、刑法第十一條前段、第五十六條、第四十七條、第三十八條第一項第二款，判
    決如主文。
本案經檢察官甲○○到庭執行職務。
中      華      民      國      九十二  年      四      月      三十    日
                                臺灣高等法院臺中分院刑事第八庭
                                      審判長法  官  羅  得  村
                                            法  官  陳  毓  秀
                                            法  官  劉  榮  服
右正本證明與原本無異。
如不服本判決應於收受送達後十日內向本院提出上訴書狀，其未敘述上訴之理由者並
得於提起上訴後十日內向本院補提理由書（均須按他造當事人之人數附繕本）。
                                            書記官  陳  俞  豪
中      華      民      國      九十二  年      五      月      一      日
附錄論罪條文：
毒品危害防制條例第十條第一項：
施用第一級毒品者，處六月以上五年以下有期徒刑。
                                                                        Ａ


司法院資訊處製作；財團法人民間司法改革基金會備份。
